# 请教陈版主关于履约义务的披露问题

提问人：lucky_starbhg 时间：2019-08-12 18:18:29
陈版主您好，在 2019 年创业板半年报中需披露截至报告期末已签订合同、但尚未履行或尚未履行完毕的履约义务所对应的收入金额，这个概念应该如何界定呢？我个人理解在一段期间内确认收入的合同属于这种情况，除此之外，对于报告期末已经签订合同且已发出货物但按收到代销清单的时点确认收入是否属于此种类型呢？另外对于销售商品合同，若报告期末已签订合同且货物部分发出，但全额未确认收入，截至报告期末已签订合同、但尚未履行或尚未履行完毕的履约义务所对应的收入金额是全部合同金额还是尚未发出的货物对应的收入金额呢？因为个人对新收入准则不太了解，所以向陈版主请教，感谢您的回复！

回答人：chenyiwei
” 截至报告期末已签订合同、但尚未履行或尚未履行完毕的履约义务所对应的收入金额”不仅针对一段时间内履行的履约义务，也涉及在未来某一时点履行的履约义务。这一条其实是针对截至报告期末已签订的合同预计可在未来期间在本企业确认的收入金额。截至资产负债表日已发出（确认为发出商品）但尚未确认收入的项目对应的不含税价款金额也包含在内。